【裁判字號】    97,易,2000
【裁判日期】    971229
【裁判案由】    竊盜
【裁判全文】
臺灣彰化地方法院刑事判決              97年度易字第2000號
公  訴  人  臺灣彰化地方法院檢察署檢察官
被      告  甲○○原名：周鴻.
            丙○○
上列被告因竊盜案件，經檢察官提起公訴（97年度偵字第9347號
），本院判決如下：
    主    文
甲○○共同竊盜，累犯，處有期徒刑月，如易科罰金，以新臺
幣壹仟元折算壹日，扣案之鑰匙貳支均沒收；又共同竊盜，累犯
，處有期徒刑月，如易科罰金，以新臺幣壹仟元折算壹日，扣
案之鑰匙貳支均沒收；又共同竊盜，累犯，處有期徒刑月，如
易科罰金，以新臺幣壹仟元折算壹日，扣案之鑰匙貳支均沒收。
應執行有期徒刑伍月，如易科罰金，以新臺幣壹仟元折算壹日，
扣案之鑰匙貳支均沒收。
丙○○共同竊盜，累犯，處有期徒刑肆月，如易科罰金，以新臺
幣壹仟元折算壹日，扣案之鑰匙貳支均沒收；又共同竊盜，累犯
，處有期徒刑肆月，如易科罰金，以新臺幣壹仟元折算壹日，扣
案之鑰匙貳支均沒收；又共同竊盜，累犯，處有期徒刑肆月，如
易科罰金，以新臺幣壹仟元折算壹日，扣案之鑰匙貳支均沒收。
應執行有期徒刑陸月，如易科罰金，以新臺幣壹仟元折算壹日，
扣案之鑰匙貳支均沒收。
    事    實
一、甲○○前因詐欺案件，經本院於民國（下同）95年12月4 日
    ，以95年度簡字第191 號判決判處有期徒刑3 月，得易科罰
    金確定，嗣經入監服刑，而於同96年7 月12日執行完畢。丙
    ○○前因轉讓第二級毒品等案件，經最高法院於91年5 月30
    日，以91年度臺上字第3004號判決，判處有期徒刑2 年6 月
    確定，嗣經入監服刑，而於93年1 月19日假釋付保護管束出
    監，並於93年11月14日因保護管束期滿未經撤銷，視為執行
    完畢。詎均不知悔改，竟意圖為自己不法之所有，而共同基
    於竊盜之犯意聯絡，先後3 次共同實施如附表1 所示之竊盜
    犯行（3 次犯罪時間、地點、被害人、犯罪方式及犯罪所得
    ，均詳如附表1 所示）得逞。後經警方調閱路口監視器，始
    循線查獲上情，並扣得甲○○所有、供犯罪所用之鑰匙2 支
    ，及如附表2 所示之物。
二、案經彰化縣警察局彰化分局報請臺灣彰化地方法院檢察署檢
    察官偵查起訴。
    理    由
一、按除簡式審判程序、簡易程序及第376 條第1 款、第2 款所
    列之罪之案件外，第一審應行合議審判，刑事訴訟法第284
    條之1 定有明文；本件被告甲○○、丙○○2 人所犯係屬刑
    事訴訟法第376 條第2 款所列之罪，爰依法行獨任審判。次
    按被告以外之人於審判外之言詞或書面陳述，除法律有規定
    者外，不得作為證據，刑事訴訟法第159 條第1 項固定有明
    文。惟被告以外之人於審判外之陳述，雖不符第159 條之1
    至第159 條之4 之規定，而經當事人於審判程序同意作為證
    據，法院審酌該言詞陳述或書面陳述作成時之情況，認為適
    當者，亦得為證據；當事人、代理人或辯護人於法院調查證
    據時，知有第159 條第1 項不得為證據之情形，而未於言詞
    辯論終結前聲明異議者，視為有前項之同意，同法第159 條
    之5 定有明文。查本案於本院準備程序時，被告2 人就本院
    下列所引被告以外之人於審判外之言詞或書面陳述均同意作
    為證據，且迄至本院審理調查證據時亦未爭執上開證據之證
    據能力，本院審酌該等言詞陳述或書面陳述作成時之情況，
    並無非法取得等不適當之情形，且經本院於審判期日依法進
    行證據之調查，被告2 人於訴訟上之程序權，已受保障，依
    刑事訴訟法第159 條之5 之規定，自有證據能力。
二、訊據被告甲○○對於上開事實均坦承不諱（見彰化縣警察局
    彰化分局彰警分偵字第0970030265號卷第2-10頁，臺灣彰化
    地方法院檢察署97年度偵字第9347號卷第10-12 頁，本院97
    年度易字第2000號卷第52、55頁）；而被告丙○○固坦承有
    2 次出借機車予被告甲○○，3 次由被告甲○○騎乘機車搭
    載伊前往某處後，被告甲○○下車，伊則騎乘原機車返家之
    事實，然矢口否認有何與被告甲○○共同竊盜之犯行，辯稱
    ：被告甲○○向伊借機車使用，伊不願意，故伊乃出借機車
    ，陪同被告甲○○一同前往被告甲○○之朋友住處，使被告
    甲○○得以去向朋友借車使用；伊視力不佳，對於被告甲○
    ○偷竊機車使用並不知情云云。經查：
（一）前開被告甲○○竊得如附表1 所示之機車，之後前揭機車
      分別遭尋獲等事實，業據證人即被害人戊○○、乙○○、
      丁○○於警詢中證述歷歷（見彰化縣警察局彰化分局彰警
      分偵字第0970030265號卷第18-20 、23-25 、27-29 頁）
      ；又被告甲○○如附表1 編號1 所示第一次竊車時，係騎
      乘女友陳慧玲平日出借予伊使用之車號：N9R-659 號機車
      ，前往行竊地點，亦經證人陳慧玲於警詢中證述明確（見
      彰化縣警察局彰化分局彰警分偵字第0970030265號卷第16
      、17頁）；再被告甲○○確實於如附表1 所示之深夜時間
      ，騎乘機車搭載被告丙○○，前往如附表1 所示之地點，
      業經證人即同案被告丙○○於警詢、偵訊中證稱綦詳（見
      彰化縣警察局彰化分局彰警分偵字第0970030265號卷第11
      -15 頁，臺灣彰化地方法院檢察署97年度偵字第9347號卷
      第10-12 頁）。此外，復有甲○○所有、供犯罪所用之鑰
      匙2 支，及如附表2 所示之物扣案可佐（見臺灣彰化地方
      法院檢察署97年度偵字第9347號卷第8 頁），堪認被告甲
      ○○上揭所為之自白屬實。
（二）被告甲○○至如附表1 所示之3 地點行竊當時，被告丙○
      ○確實在現場，且坐在原來被告甲○○所騎乘、搭載被告
      丙○○前往上開地點之機車上面，並於被告甲○○竊車得
      逞後，與被告甲○○相隔數秒內，分別騎乘機車先後離開
      現場等情，經被告甲○○於本院審理時陳稱甚明（見本院
      97年度易字第2000號卷第54頁），並有監視錄影畫面翻拍
      照片42張、路徑圖1 紙、現場圖1 紙、現場及行竊工具照
      片25張等件附卷可稽（見彰化縣警察局彰化分局彰警分偵
      字第0970030265號卷第45-78 頁），應屬可採。參以被告
      丙○○既不願意出借機車予被告甲○○使用，何以又出借
      機車予被告甲○○，使被告甲○○得以外出向友人借車？
      被告甲○○外出向友人借車之時間，何以均在深夜時分？
      再被告甲○○於有女友機車可供伊借用之情形下，何以須
      向被告丙○○借車使用？復自稱視力不佳、並無見及被告
      甲○○竊車等節之被告丙○○，何以於被告甲○○下車後
      ，得以自行騎乘如附表1 所示、原來之機車返家，而無懼
      交通安全上之問題？且被告丙○○既然是與被告甲○○一
      同前往友人住處借車，何以3 次均未見及所謂之「友人」
      ，亦未確知被告甲○○已借得「友人」機車可供使用，即
      獨自騎乘原車返家？被告丙○○對於上揭與一般經驗法則
      或有相違之上情，均未能提出合理之說明，是被告丙○○
      前開所為其雖與被告甲○○一同前往如附表1 所示之地點
      ，然對於被告甲○○行竊一事並不知情等辯解，並無足採
      。被告丙○○既然3 次搭乘被告甲○○所騎之機車前往被
      告甲○○行竊之地點，且於被告甲○○以所有之扣案鑰匙
       2支下手竊車當時，均在現場，且在如附表1 所示之原來
      機車上等待被告甲○○，得以於法庭上目視法官無誤、得
      以於事後單獨騎乘機車返家之被告丙○○，對於被告甲○
      ○行竊一節當屬知悉無疑。被告丙○○於明知被告甲○○
      有女友機車可供代步，及被告甲○○實際並非是向友人借
      車之情形下，仍與被告甲○○於如附表1 所示之深夜時分
      外出，並於被告甲○○下手竊得如附表1 所示之機車後，
      分別騎乘機車，結伴先後離開竊盜現場，堪認被告丙○○
      與被告甲○○確有共同竊盜之故意，且為共同竊盜之分擔
      行為無訛。
（三）被告甲○○雖於警詢中表示：並未告知被告丙○○伊下手
      行竊之事實，惟被告甲○○亦陳稱行竊當時，被告丙○○
      均在場，衡情被告丙○○對於被告甲○○下手行竊一情當
      屬知悉，已詳述如前，故被告甲○○該部分所為之證言並
      不可採，應屬維護被告丙○○之詞。綜上，本案事證已臻
      明確，被告甲○○、丙○○之犯行洵堪認定，應予依法論
      科。
三、核被告甲○○、丙○○2 人所為，均係犯刑法第320 條第1
    項之竊盜罪。其2 人就上開犯行間，有犯意之聯絡及行為之
    分擔，為共同正犯。又被告2 人所犯前開3 次犯行間，犯意
    各別、行為互殊，所侵害之法益亦不相同，應各予分論併罰
    。又查被告甲○○前因詐欺案件，經本院於95年12月4 日，
    以95年度簡字第191 號判決判處有期徒刑3 月，得易科罰金
    確定，嗣經入監服刑，而於同96年7 月12日執行完畢。被告
    丙○○前因轉讓第二級毒品等案件，經最高法院於91年5 月
    30日，以91 年度臺上字第3004號判決，判處有期徒刑2 年6
    月確定，嗣經入監服刑，而於93年1 月19日假釋付保護管束
    出監，並於93年11月14日因保護管束期滿未經撤銷，視為執
    行完畢。有臺灣高等法院被告前案紀錄表、臺灣彰化地方法
    院檢察署刑案資料查註紀錄表各1 份在卷可稽，其2 人各於
    有期徒刑執行完畢後，5 年以內再犯本件有期徒刑以上之3
    罪，均為累犯，應分別依刑法第47條第1 項之規定加重其刑
    。爰審酌被告甲○○、丙○○之素行非佳，不思循正當途徑
    獲取所需，僅因一時貪念，即任意竊取他人財物，侵害他人
    權益非微，並考量其等行竊之手段、次數、竊得財物之價值
    ，暨被告甲○○坦承犯行、被告丙○○並無悔意之犯後態度
    等一切情狀，分別量處如主文所示之刑，並諭知易科罰金之
    折算標準，且均定其應執行之刑，諭知易科罰金之折算標準
    。
四、刑法第38條第3 項係規定「犯人」（95年7 月1 日新法生效
    施行後已改為犯罪行為人）所有供犯罪所用、預備、所生或
    所得之物，得宣告沒收，並非規定屬「被告」所有之物，始
    得宣告沒收，而共同正犯於意思聯絡範圍內，組成一共犯團
    體，團體中之任何成員均為「犯人」，供犯罪所用之物，只
    要屬於「犯人」所有，均得宣告沒收，不以必屬於本件被告
    所有者為限（最高法院92年度臺上字第787 號判決要旨參照
    ），此即刑法學理上「共犯連帶沒收」理論；準此，數人共
    同犯罪之情形時，就因犯罪依法沒收之物，不論究係為共犯
    何人所有，就各共犯之判決均應宣告沒收之從刑。查本案扣
    案之鑰匙2 支係被告甲○○所有、供其為本案犯行所用之物
    ，業據被告甲○○供承在卷（見彰化縣警察局彰化分局彰警
    分偵字第0970030265號卷第5-9 頁），爰依刑法第38 條第1
    項第2 款之規定及上開「共犯連帶沒收」理論，就被告甲○
    ○、丙○○2 人均併予以宣告沒收。至扣案如附表2 所示之
    物，因屬被告甲○○、丙○○平時騎車或穿載之物，非屬供
    本案犯罪所用之物，故均不併予宣告沒收。
據上論斷，應依刑事訴訟法第284 條之1 、第299 條第1 項前段
，刑法第320 條第1 項、第47條第1 項、第41條第1 項前段、第
51 條 第5 款、第38條第1 項第2 款，刑法施行法第1 條之1 第
1 項、第2 項前段，判決如主文。
本案經檢察官蔡明達到庭執行職務
中    華    民    國    97    年    12    月    29    日
                          刑事第四庭  法  官  林秉暉
以上正本證明與原本無異。
如不服本判決應於收受判決後10日內向本院提出上訴書狀，並應
敘述具體理由; 其未敘述上訴理由者，應於上訴期間屆滿後20日
內向本院補提理由書（均須按他造當事人之人數附繕本）「切勿
逕送上級法院」。
告訴人或被害人對於判決如有不服具備理由請求檢察官上訴者，
其上訴期間之計算係以檢察官收受判決正本之日期為準。
中    華    民    國    97    年    12    月    29    日
                                      書記官  張清秀
附錄本案論罪科刑法條全文：
刑法第320條第1項
意圖為自己或第三人不法之所有，而竊取他人之動產者，為竊盜
罪，處5年以下有期徒刑、拘役或5百元以下罰金。
附表1：
┌──┬───────┬───────┬──────────┐
│編號│   犯罪時間   │   犯罪地點   │犯罪方式及所得財物  │
├──┼───────┼───────┼──────────┤
│1   │97年9月17日凌 │彰化縣彰化市陽│由甲○○騎乘不知情之│
│    │晨零時許      │明街93號騎樓  │陳慧玲所有之車牌號碼│
│    │              │              │N9R-659 號重機車搭載│
│    │              │              │丙○○前往該處，再由│
│    │              │              │甲○○下車，以自備之│
│    │              │              │鑰匙1 支打開機車電門│
│    │              │              │之方式，徒手竊取鄭貽│
│    │              │              │暉所有之車牌號碼PR8-│
│    │              │              │675 號重機車（價值約│
│    │              │              │新臺幣【下同】20,000│
│    │              │              │元）。得手後，再由周│
│    │              │              │傳強騎乘竊得之機車、│
│    │              │              │丙○○騎乘原來之機車│
│    │              │              │離去。嗣甲○○即以之│
│    │              │              │為代步工具，其後再棄│
│    │              │              │置在彰化縣彰化市中民│
│    │              │              │街97號前。          │
├──┼───────┼───────┼──────────┤
│2   │97年9月21日凌 │彰化縣彰化市中│由甲○○騎乘丙○○所│
│    │晨1時許       │山路2段635號前│有之車牌號碼L5S-889 │
│    │              │騎樓          │號重機車搭載丙○○前│
│    │              │              │往該處，再由甲○○下│
│    │              │              │車，以自備之鑰匙1 支│
│    │              │              │打開機車電門之方式，│
│    │              │              │徒手竊取丁○○所有之│
│    │              │              │車牌號碼P85-418 號重│
│    │              │              │機車（價值約2,000 元│
│    │              │              │）。得手後，再由周傳│
│    │              │              │強騎乘竊得之機車、劉│
│    │              │              │玉展騎乘原來之機車離│
│    │              │              │去。嗣甲○○即以之為│
│    │              │              │代步工具，其後再棄置│
│    │              │              │在彰化縣彰化市○○路│
│    │              │              │154 號前。          │
├──┼───────┼───────┼──────────┤
│3   │97年9月21日晚 │彰化縣彰化市旭│由甲○○騎乘丙○○所│
│    │間6時許起至9月│光路28巷10號旁│有之車牌號碼L5S-889 │
│    │22日凌晨6 時許│              │號重機車搭載丙○○前│
│    │止之間之某時（│              │往該處，再由甲○○下│
│    │不含如編號2 所│              │車，以自備之鑰匙1 支│
│    │示97年9 月21日│              │打開機車電門之方式，│
│    │凌晨1 時許之某│              │徒手竊取乙○○所有之│
│    │時）          │              │車牌號碼KUA-287 號重│
│    │              │              │機車（價值約30,000元│
│    │              │              │）。得手後，再由周傳│
│    │              │              │強騎乘竊得之機車、劉│
│    │              │              │玉展騎乘原來之機車離│
│    │              │              │去。嗣甲○○即以之為│
│    │              │              │代步工具，其後再棄置│
│    │              │              │在彰化縣彰化市○○路│
│    │              │              │40號前。            │
└──┴───────┴───────┴──────────┘
附表2：
    甲○○所有、非供犯罪所用之黑色安全帽1 頂（側面有AZH
    字樣）、黑色上衣1 件、米黃色長褲1 件、黑色鴨舌帽1 頂
    。丙○○所有、非供犯罪所用之黑色安全帽1 頂。


司法院資訊處製作；財團法人民間司法改革基金會備份。
